EDUARDO MONDACA

PORTAFOLIO

https://drive.google.com/file/d/1LBivx92Cx-E6dovmQkMbQ5SCbhH0DzjY/view

RESUMEN PROFESIONAL

Diseñador UxUi con certificación Sence (Programa Talento Digital) y CopyWriter con más de cinco años de experiencia en creación, implementación y gestión de estrategias de marketing de contenidos para plataformas digitales.

Cuento con conocimientos en metodologías Agiles (Design Sprint, Scrum, Kanban) e investigación de usuarios para campañas de marketing de contenidos, Google Adwords y Social Ads

HABILIDADES TÉCNICAS

Prototipado

Figma	• • • • •
Balsamiq	• • • • •
Sketch	• • • • •
Adobe XD	• • • • •
Encode End	

Adobe AD	
Front End	
HTML5	• • • • •
CSS	• • • • •
Javascript	• • • • •
UX Research	

Google Analytics	•	•	•	
User Persona	•	•	•	
Mapas de Navegación	•	•	•	
Entrevistas a Usuarios	•	•	•	

Idiomas

Inglés C2

DATOS DE CONTACTO



eduardomondacareyes@gmail.com



+56 9 75871125



https://www.linkedin.com/in/eduardomondaca-6264721b7/



Lord Cochrane 181 / Depto. 2307 Santiago

EXPERIENCIA PROFESIONAL

REDACTOR PUBLICITARIO / COMMUNITY **MANAGER**

Inmobiliaria Prohabit S.A 2018- 2020

- Encargado de generar, evaluar y optimizar estrategias de marketing digital corporativas, de marca y productos.
- Generador y editor de contenidos audiovisuales y copywriting para piezas gráficas y web.
- Community Manager.

COFUNDADOR DE PROYECTOS DE INNOVACIÓN EN STARTUP CHILE

Satta Project 2014 - 2017

- -Responsable de diseño de marca y desarrollo ejecutivo del proyecto bajo el patrocinio de StartUp Chile.
- Encargado de propuesta artística y producción técnica de los eventos producidos por Satta Project.
- Responsable del diseño de estrategia publicitaria en plataformas Web y R.R.S.S.

PROFESOR DE IDIOMA INGLÉS

Instituto de Idiomas Tronwell 2007 - 2013

- -Responsable de entregar experiencias de aprendizaje personalizadas a estudiantes, tanto dentro de laboratorios de lenguaje como en sala de clases.
- Profesor relator de programa de becas TOEIC / CORFO para profesionales.

EDUCACIÓN

COMUNICACIÓN AUDIOVISUAL

DUOC UC

- Premiere, Avid Media Composer, After Effects, Photoshop).
- Manejo técnico en cámaras digitales.
- Experiencia integral en realización de contenidos audiovisuales.

TRADUCCIÓN INGLÉS - ESPAÑOL

Universidad de La Serena

- Nivel profesional Inglés Oral y Escrito.
- Experiencia profesional en traducción de textos publicitarios,
- Experiencia profesional en interpretación simultanea.
- Redacción y realización de entrevistas en Inglés para contenidos web.

CURSOS Y CERTIFICACIONES

- Certificación Diseño UxUi Programa Talento Digital (2021)
- Certificación Adity "Diseño Web en Wordpress" (2019)
- Certificación Google Adwords (2018)
- Certificación TOEIC (2014), Puntuación: 890